【裁判字號】    98,抗,73
【裁判日期】    970317
【裁判案由】    本票裁定
【裁判全文】
臺灣臺中地方法院民事裁定                98年度抗字第73號
抗  告  人  華敬生活事業股份有限公司
兼法定代理  甲○○
抗  告  人  丁○○
            乙○○
相  對  人  中租迪和股份有限公司
法定代理人  丙○○
上列抗告人與相對人間因聲請本票裁定事件，抗告人對於中華民
國98年2月2日本院簡易庭96年度司票字第1173號所為之裁定提起
抗告，本院合議庭裁定如下：
    主  文
抗告駁回。
抗告程序費用新台幣壹仟元由抗告人負擔。
    理  由
一、按執票人向本票發票人行使追索權時，得聲請法院裁定後強
    制執行，票據法第123條定有明文。復按本票執票人，依票
    據法第123條規定，聲請法院裁定許可對發票人強制執行，
    係屬非訟事件，此項聲請之裁定，及抗告法院之裁定，僅依
    非訟事件程序，以審查強制執行許可與否，並無確定實體上
    法律關係存否之效力，如發票人就票據債務之存否有爭執時
    ，應由發票人提起確認之訴，以資解決，最高法院著有57年
    台抗字第76號判例可資參照。
二、本件相對人主張：其執有抗告人於民國97年1月28日所共同
    簽發之如原裁定所示本票1紙（下稱系爭本票），並記載免
    除作成拒絕證書，惟屆期於98年1月1日經提示，尚有新台幣
    （下同）10,072,500元未獲付款。因依票據法第123條規定
    ，聲請就系爭本票面額其中10,072,500元及自98年1月1日起
    至清償日止，按週年利率百分之20計算之利息部分裁定許可
    強制執行等情，並據其提出本票1紙為證，原裁定予以准許
    ，即無不合。
三、抗告意旨略以：本件借款債務自借款日起，即由抗告人華敬
    生活事業股份有限公司（下稱華敬公司）負責人甲○○簽發
    支票支付分期款，負責按期清償本金及利息，並已如期兌現
    至98年1月29日（按：98年2月29日之票據於相對人為本件聲
    請時，尚未到期），並未有相對人所言催索無結果之情形，
    可見相對人就本件債務均如期給付，未有違誤。更何況相對
    人至98年1月29日止已陸續清償部分本金約200多萬元，非如
    原裁定所載12,234,000元。為此，依法提起抗告，請求廢棄
    原裁定等語。
四、惟查，相對人依票據法第123條規定，聲請法院裁定對發票
    人即抗告人之財產強制執行，其性質既屬非訟事件，則法院
    僅就系爭本票形式上之要件是否具備予以審查為已足。至於
    相對人是否按期清償系爭本票債務，及系爭本票債務是否已
    經抗告人清償部分本金約200多萬元，因本件裁定程序並無
    確定實體上法律關係存否之效力，故抗告人即發票人就是否
    已如期清償債務及實際上所負欠系爭本票債務數額之爭執，
    應依訴訟程序另謀解決，殊無於本件裁定程序中為此等實體
    事項爭執之餘地。從而，抗告人提起本件抗告，為無理由，
    應予駁回。
五、末按非訟事件依法應由關係人負擔費用者，法院裁定命關係
    人負擔時，應一併確定其數額，非訟事件法第24條第1項定
    有明文。爰依法確定本件抗告程序費用額為1,000元，由相
    對人負擔。
六、據上論結，本件抗告為無理由，依非訟事件法第46條、第21
    條第2項、第24條第1項、民事訴訟法第495條之1第1項、第4
    49條第1項、第78條，裁定如主文。
中    華    民    國    97    年    3     月    17    日
                  民事第二庭    審判長法  官  許秀芬
                                      法  官  周靜秀
                                      法  官  吳美蒼
以上正本係照原本作成。
如不服本裁定，僅得於收受本裁定正本送達後10日內，以適用法
規顯有錯誤為理由，向本院提出再抗告狀，（須附繕本一份及繳
納再抗告裁判費新台幣1,000元），經本院許可後始可再抗告，
前項許可以原裁定所涉及法律見解具有原則上重要性者為限。
中    華    民    國    97    年    3     月    17    日
                                      書記官


司法院資訊處製作；財團法人民間司法改革基金會備份。
